【裁判字號】    97,審訴,4391
【裁判日期】    971124
【裁判案由】    毒品危害防制條例
【裁判全文】
臺灣高雄地方法院刑事判決            97年度審訴字第4391號
公  訴  人  臺灣高雄地方法院檢察署檢察官
被      告  丙○○
指定辯護人  本院公設辯護人馬碩遠
上列被告因毒品危害防制條例案件，經檢察官提起公訴（97年度
毒偵字第7254號），本院合議庭裁定由受命法官獨任依協商程序
審理，判決如下：
    主  文
丙○○施用第一級毒品，累犯，處有期徒刑捌月。扣案之第一級
毒品海洛因壹包（驗後淨重零點零陸玖公克），沒收銷燬之。
    事實及理由
一、本件犯罪事實及證據，除犯罪事實「認無繼續施用毒品之傾
    向」更正為「認無繼續施用毒品之傾向，於93年6 月1 日釋
    放」；「於97年5 月11日執行完畢」更正為「嗣經本院以96
    年度聲減字第1258號裁定，就上開2 案予以減刑為有期徒刑
    3 月15日、4 月，接續執行後，於96年11月17日執行完畢」
    ；「嗣經警於97年7 月26日18時10分許在高雄縣鳳山市○○
    ○路與埤北路口攔查，並扣得第一級毒品海洛因1 小包（毛
    重0.3 公克）」更正為「嗣經警於97年7 月23日18時10分許
    ，在高雄縣鳳山市○○○路與埤北路口攔查，並扣得第一級
    毒品海洛因1 包（驗後淨重0.069 公克）」；證據部分補充
    「被告丙○○於本院審理中之自白」及「高雄市立凱旋醫院
    濫用藥物成品檢驗鑑定書」外，餘均引用檢察官起訴書之記
    載，如附件。
二、本件被告業已認罪，並經辯護人協助下與檢察官於審判外達
    成協商之合意，渠等合意內容為：被告願受科刑範圍如主文
    所載。經核被告所為，係犯毒品危害防制條例第10條第1 項
    之施用第一級毒品罪，且上開協商合意內容，並無刑事訴訟
    法第455 條之4 第1 項所列不得認罪協商之情形，本件既經
    檢察官聲請改依協商程序而為判決，本院爰不經言詞辯論，
    於協商合意範圍內為協商判決。
三、應適用之法條：刑事訴訟法第455 條之4 第2 項、第455 條
    之8 、第454 條第2 項，毒品危害防制條例第10條第1 項、
    第18條第1 項前段，刑法第11條、第47條第1 項。
四、本判決除有刑事訴訟法第455 條之4 第1 項第1 款、第2 款
    、第4 款、第6 款、第7 款所定情形之一，或違反同條第2
    項規定者外，不得上訴。
本案經檢察官陳麗琇到庭執行職務。
中    華    民    國    97    年    11    月    24    日
                  刑事第七庭    法  官  陳君杰
以上正本證明與原本無異。
如不服本判決，應於判決送達後10日內，向本院提出上訴狀。
中    華    民    國    97    年    11    月    24    日
                                書記官  李承悌
附錄本判決論罪科刑法條全文：
毒品危害防制條例第10條第1項
施用第一級毒品者，處6 月以上5 年以下有期徒刑。
附件：
臺灣高雄地方法院檢察署檢察官起訴書
                                    97年度毒偵字第7254號
    被      告  丙○○  男  32歲（民國○○年○○月○日生）
                        住高雄縣鳳山市○○街120巷13號
                        國民身分證統一編號：Ｚ000000000號
上列被告丙○○因違反毒品危害防制條例案件，已經偵查終結，
認為宜聲請以簡易判決處刑，茲敘述犯罪事實及證據並所犯法條
如下：          犯罪事實
一、丙○○曾因施用毒品案件，經臺灣高雄地方法院以93年度毒
    聲字第550號裁定送臺灣高雄看守所附設勒戒處所觀察、勒
    戒後，認無繼續施用毒品之傾向，經本署檢察官於民國93年
    5 月20日以93年度毒偵緝字第269號為不起訴處分；再因施
    用毒品案件，陸續經台灣高雄地方法院於95年9月29日以94
    年度訴字第4029號、96年2月26日以96年度訴字第618號分別
    判處有期徒刑7月及8月確定，於97年5月11日執行完畢。詎
    仍不知悔改，明知海洛因為毒品危害防制條例第2條第2項第
    1款所明定之第一級毒品，不得持有、施用，竟於97年7月23
    日20時30分為警採尿前回溯24小時內之某時（不含公權力拘
    束期間），在不詳處所，施用第一級毒品海洛因1次，嗣經
    警於97年7月26日18時10分許在高雄縣鳳山市○○○路與埤
    北路口攔查，並扣得第一級毒品海洛因1小包（毛重0.3公克
    ），始獲悉上情。
二、案經高雄市政府警察局三民第二分局報告偵辦。
            證據並所犯法條
一、上開犯罪事實，業據被告於警詢及本署偵查中坦承不諱，而
    被告於偵查中坦承送驗尿液檢體編號H-231之尿液係伊所排
    放並封簽，經警送鑑結果，呈可待因、嗎啡陽性反應，此有
    高雄市立凱旋醫院出具之濫用藥物尿液檢驗報告、高雄市政
    府警察局三民第二分局濫用藥物尿液檢體監管記錄表1紙在
    卷可稽，並有海洛因1三包 (毛重0.3公克)扣案可憑，被告
    犯嫌應堪認定。
二、核被告丙○○所為，係犯毒品危害防制條例第10條第1項施
    用第一級毒品罪嫌。又被告持有第一級毒品海洛因犯行部分
    ，為施用第一級毒品海洛因犯行所吸收，其持有毒品部分即
    不另論罪。再被告有如犯罪事實欄所載之論罪科刑執行情形
    ，有本署刑案資料查註紀錄表、受觀察勒戒毒品及前科紀錄
    簡列表、全國施用毒品案件紀錄表在卷可稽，其於有期徒執
    行完畢後，5年之內故意再犯本件有期徒刑以上之罪，為累
    犯，請依刑法第47條第1項之規定加重其刑。另扣案之毒品
    海洛因一小包，請依毒品危害防制條例第18條第1項之規定
    沒收並銷燬之。
三、依毒品危害防制條例第23條第2項、刑事訴訟法第251條第1
    項提起公訴。
    此致
臺灣高雄地方法院
中    華    民    國    97    年    9     月    11    日
                              檢  察  官  乙○○
                              檢  察  官  甲  ○
上正本證明與原本無異
中    華    民    國    97    年    9     月    18    日
                              書  記  官  張翁玲
附錄本案所犯法條全文
毒品危害防制條例第10條
施用第一級毒品者，處六月以上五年以下有期徒刑。
施用第二級毒品者，處三年以下有期徒刑。


司法院資訊處製作；財團法人民間司法改革基金會備份。
